

Alexis Toranzo

20 años

teléfono: 351 785 2805

Domicilio: Cordoba capital, Leartes 568 barrio Muller

Correo: toranzoalexis11@gmail.com

Experiencia Laboral

Vendedor por llamadas telefonicas 2021 - 2022

- Realización de presupuestos financieros
- Contacto con potenciales clientes
- Armado de contenido multimedia para atraer potenciales clientes

Creador de multimedia

2020 - 2021

- Creador de videos publicitarios y de entretenimiento para redes y televisión
- Creador de imágenes para redes y televisión (adobe premiere, after effects y photoshop)

Empleado de comercio

2021 - 2022

- Atención al cliente
- Manejo de stock
- Repositor
- Empaquetador
- Despacho de proveedores

Acerca de mí

Programador primerizo con poca experiencia en el campo. Recientemente iniciado en I desarrollo web con aprendizaje autodidacta. Conocimientos básicos en Css, HTML, Javascript y Python. Ahora mismo estoy trabajando con pymes armando paginas estáticas, sistemas de gestión de stock y ecomerce

Educación

Escuela san Antonio de Padua

Egreso en Economía y gestión

Instituto politécnico Cordoba Cursando actualmente

Habilidades

Proactividad y ser autodidacta

Constantemente busco algo nuevo para aprender y eso me ayudo a conseguir mis anteriores trabajos. Aprendí y aprendo día a día el como hacer de todo lo que me plantee. Mi objetivo actual es ser desarrollador full stack